ACORDAO-COMPLETO-2510086

ACÓRDÃO DE RELAÇÃO

ACÓRDÃO DE RELAÇÃO 16855/2021 ATA 34/2021 - SEGUNDA CÂMARA

Acórdão 16855/2021-TCU-Segunda Câmara
Considerando tratar-se de tomada de contas especial instaurada pelo Fundo Nacional de Desenvolvimento da Educação (FNDE) em razão da não comprovação da regular aplicação dos recursos repassados pela União ao município de Cubatão/MA, por meio do Termo de Compromisso PAC2 - 04135/2013, que tinha por objeto a construção de duas unidades de educação infantil;
Considerando que, embora o ajuste não tenha se concretizado, em face do cancelamento das obras, houve o recolhimento dos recursos; 
Considerando que a unidade instrutora informa o ressarcimento dos recursos federais devidamente atualizados e conclui pela não ocorrência de irregularidade geradora de dano, restando preservado o erário federal (peça 44) ;
Considerando que o Tribunal tem deliberado que, caso a instrução processual revele que o motivo da instauração da tomada de contas especial não é apto a sustentar ocorrência de dano ao erário, o processo não deve ser julgado, e sim arquivado por ausência de pressuposto de constituição e de desenvolvimento válido e regular, com fundamento no art. 212, do Regimento Interno do TCU (Acórdão 8228/2021-TCU-Segunda Câmara, entre outros) ;
Os Ministros do Tribunal de Contas da União ACORDAM, por unanimidade, com fundamento no art. 1º, inciso I, da Lei 8.443/1992 c/c os arts. 169, inciso VI, e 212 do Regimento Interno do TCU e art. 7º, inciso II, da Instrução Normativa-TCU 71/2012, de acordo com os pareceres emitidos nos autos, em determinar o arquivamento desta Tomada de Contas Especial, ante a ausência de pressupostos de constituição e de desenvolvimento válido e regular do processo.
1. Processo TC-Processo 025.380/2021-4 (TOMADA DE CONTAS ESPECIAL) 
	1.1. Responsável: Márcia Rosa de Mendonça Silva (XXX.086.978-XX) 
	1.2. Unidade jurisdicionada: Fundo Nacional de Desenvolvimento da Educação
	1.3. Relator: Ministro Bruno Dantas
	1.4. Representante do Ministério Público: Subprocurador-Geral Lucas Rocha Furtado
	1.5. Unidade Técnica: Secretaria de Controle Externo de Tomada de Contas Especial (SecexTCE) .
	1.6. Representação legal: não há.
	1.7. Determinações/Recomendações/Orientações:
	1.7.1. encaminhar cópia deste acórdão e da instrução da secretaria especializada (peça 44) ao Fundo Nacional de Desenvolvimento da Educação, destacando que o inteiro teor desta decisão pode ser acessado por meio do endereço eletrônico www.tcu.gov.br/acordaos;
	1.7.2. encaminhar cópia deste acórdão e da instrução da secretaria especializada (peça 44) à Câmara Municipal de Cubatão/MA, ao Ministério Público no Maranhão e ao Tribunal de Contas do Maranhão, para adoção das providências que entenderem pertinentes.

Segunda Câmara

ACORDAO-COMPLETO-2529893

Acórdão de Relação 1294/2022 - Segunda Câmara

Acórdão de Relação

BRUNO DANTAS

não há.

Subprocurador-Geral Lucas Rocha Furtado

TOMADA DE CONTAS ESPECIAL (TCE)

Secretaria de Controle Externo de Tomada de Contas Especial (SecexTCE).